臺灣臺中地方法院刑事判決
110年度原訴字第102號
公  訴  人  臺灣臺中地方檢察署檢察官
被      告  張家隆

                    住○○市○○區○○路0段000號（臺中○○○○○○○○○）

指定辯護人  林漢青律師（法律扶助）
上列被告因妨害公務等案件，經檢察官提起公訴（110年度偵字
第33838號），被告就被訴事實為有罪陳述，經檢察官聲請改依
協商程序而為判決，本院合議庭裁定由受命法官獨任進行認罪協
商程序，判決如下：
    主      文
張家隆犯駕駛動力交通工具而吐氣所含酒精濃度達每公升零點二
五毫克以上罪，處有期徒刑參月，如易科罰金，以新臺幣壹仟元
折算壹日。又犯駕駛動力交通工具妨害公務執行罪，處有期徒刑
陸月，如易科罰金，以新臺幣壹仟元折算壹日。應執行有期徒刑
柒月，如易科罰金，以新臺幣壹仟元折算壹日。
    犯罪事實及理由
一、本案犯罪事實及證據，除增列證據「被告於本院準備程序及
    協商程序時所為之自白（見本院卷第143頁、第145頁）」、
    「員警蒐證密錄器勘驗筆錄（見本院卷第45頁、第82-83頁
    ）」、「證人即員警劉源昇於本院審理時之證述（見本院卷
    第76-86頁）」外，其餘均引用檢察官起訴書之記載（如附
    件）。
二、本案被告已認罪，經檢察官與被告、辯護人於審判外達成協
    商合意，其合意內容如主文所示。上開協商合意並無刑事訴
    訟法第455條之4第1項所列情形之一，檢察官聲請改依協商
    程序而為判決，本院爰不經言詞辯論，於協商合意範圍內為
    協商判決。
三、應適用之法條：刑事訴訟法第455條之2第1項、第455條之4 
    第2項、第455條之8、第454條第2項，刑法第2條第1項前段
    、（修正前）第185條之3第1項第1款、第135條第3項第1款
    、第41條第1項前段、第8項、第51條第5款，刑法施行法第1
    條之1第1項。
四、協商判決除有刑事訴訟法第455條之4第1項第1款於本訊問程
    序終結前，被告撤銷協商合意或檢察官撤回協商聲請者；第
    2款被告協商之意思非出於自由意志者；第4款被告所犯之罪
    非第455條之2第1項所得以協商判決者；第6款被告有其他較
    重之裁判上一罪之犯罪事實者；第7款法院認應諭知免刑或
    免訴、不受理者情形之一及違反同條第2項「法院應於協商
    合意範圍內為判決；法院為協商判決所科之刑，以宣告緩刑
    、2年以下有期徒刑、拘役或罰金為限」之規定外，不得上
    訴。
五、如有上開可得上訴情形，應於收受判決送達後20日內向本院
    提出上訴書狀（應敘述具體理由並附繕本）。上訴書狀如未
    敘述理由，應於上訴期間屆滿後20日內補提理由書於本院。
本案經檢察官林俊杰提起公訴，檢察官温雅惠到庭執行職務。　
中　　華　　民　　國　　111 　年　　6 　　月　　16　　日
                  刑事第七庭  法  官  王怡蓁
以上正本證明與原本無異。
                              書記官  黃雅青
中　　華　　民　　國　　111 　年　　6 　　月　　16　　日
附錄論罪科刑法條
(修正前)中華民國刑法第185條之3
駕駛動力交通工具而有下列情形之一者，處二年以下有期徒刑，
得併科二十萬元以下罰金：
　　一、吐氣所含酒精濃度達每公升零點二五毫克或血液中酒精
        濃度達百分之零點零五以上。
　　二、有前款以外之其他情事足認服用酒類或其他相類之物，
        致不能安全駕駛。
　　三、服用毒品、麻醉藥品或其他相類之物，致不能安全駕駛
        。
　　因而致人於死者，處三年以上十年以下有期徒刑；致重傷者
    ，處一年以上七年以下有期徒刑。
　　曾犯本條或陸海空軍刑法第五十四條之罪，經有罪判決確定
    或經緩起訴處分確定，於五年內再犯第一項之罪因而致人於
    死者，處無期徒刑或五年以上有期徒刑；致重傷者，處三年
    以上十年以下有期徒刑。
　　
中華民國刑法第135條
對於公務員依法執行職務時，施強暴脅迫者，處3年以下有期徒
刑、拘役或30萬元以下罰金。
意圖使公務員執行一定之職務或妨害其依法執行一定之職務或使
公務員辭職，而施強暴脅迫者，亦同。
犯前二項之罪而有下列情形之一者，處6月以上5年以下有期徒刑
：
一、以駕駛動力交通工具犯之。
二、意圖供行使之用而攜帶兇器或其他危險物品犯之。
犯前三項之罪，因而致公務員於死者，處無期徒刑或7年以上有
期徒刑；致重傷者，處3年以上10年以下有期徒刑。

【附件】
臺灣臺中地方檢察署檢察官起訴書
                                    110年度偵字第33838號
　　被　　　告　張家隆　男　19歲（民國00年0月0日生）
　　　　　　　　　　　　住○○市○○區○○路0段000號(臺
                        中○○○○○○○○○）
　　　　　　　　　　　　居臺中市○○區○○路0段000號5樓
　　　　　　　　　　　　國民身分證統一編號：Z000000000號
上列被告因妨害公務等案件，業經偵查終結，認應提起公訴，茲
敘述犯罪事實及證據並所犯法條如下：
　　　  犯罪事實
一、張家隆於民國110年10月1日凌晨1時許，在臺中市大里區國
    光路某餐廳與友人飲用百威啤酒約5瓶後，竟不顧大眾通行
    之安全，基於酒後駕駛動力交通工具之犯意，於同日凌晨4
    時許，騎乘車牌號碼000-0000號普通重型機車上路返家。於
    同日凌晨5時14分許，行經臺中市中區三民路2段與公園路交
    岔路口時，因未依規定兩段式待轉遭警上前攔查。詎張家隆
    明知身著警察制服之警員劉源昇為依法執行職務之公務員，
    怕遭警方查獲其酒駕情事，當場基於以駕駛動力交通工具對
    於公務員依法執行職務施強暴之犯意，騎乘上開機車衝撞執
    行攔查職務、由警員劉源昇騎乘之車牌號碼000-0000號警用
    機車，以此強暴方式妨害警員劉源昇依法執行公務，致劉源
    昇受有左側大腿一度燒傷、左側小指擦傷、兩側手肘擦傷等
    傷害(傷害部分未據告訴)，及上開警用機車左側車殼、前方
    車殼、左後視鏡等處刮損。嗣經在場其他警員將其制伏，並
    於同日凌晨5時22分許對其施以吐氣酒精濃度測試，測得其
    吐氣所含酒精濃度為0.66MG/L，因而循線查悉上情。
二、案經劉源昇訴由臺中市政府警察局第一分局報告偵辦。
        證據並所犯法條
一、訊據被告張家隆僅就酒駕罪行坦承不諱，惟矢口否認有何妨
    害公務罪嫌，辯稱：伊當時是被警方嚇到，不小心去撞到警
    察，並非故意去衝撞警察云云。惟查：被告前開犯罪事實，
    業據告訴人劉源昇於警詢時及偵查中陳證稱明確，並有員警
    職務報告、澄清綜合醫院診斷證明書、酒精測定紀錄表、蒐
    證錄影畫面翻拍照片、現場蒐證照片、舉發違反道路交通管
    理事件通知單、呼氣酒精測試器檢定合格證書等各1份在卷
    可參，是被告前開辯詞顯與事實不符，不足採信。綜上，本
    件被告罪嫌堪予認定。
二、核被告張家隆所為，係犯刑法第135條第3項第1款之以駕駛
    動力交通工具對於公務員依法執行職務施強暴，及刑法第18
    5條之3第1項第1款之酒後駕駛動力交通工具等罪嫌。被告所
    為上開2罪名，犯意各別，行為互殊，請分論併罰。
三、依刑事訴訟法第251條第1項提起公訴。　
    此　  致
臺灣臺中地方法院
中　　華　　民　　國　 110　　年　　11　　月　　23　　日
　　　　　　　　　　　　　　  檢  察  官　林俊杰
本件正本證明與原本無異
中　　華　　民　　國　 110　　年　　12　　月　　7 　　日
                              書  記  官  林美慧